# 关于买入优先级资产支持证券的现金流测试

提问人：sjacct 时间：2019-12-22 08:05:13
您好，版主。投资人买入收费收益权类（底层资产为公交票款回收）资产支持证券的优先级，有差额补偿条款，参照金融工具准则分类中合同挂钩工具来判断，我认为不符合第二条（基础资产包含一个或多个符合本金加利息的合同现金流），穿透后，底层资产不符合本息特征。这样判断对吗？ 但我没有充足的理由去说服，请问基础资产到底该怎么分析呢？
请赐教

回答人：chenyiwei
这类收费权资产原本并没有体现在原始权益人的报表中，因此对原始权益人而言，直接体现为一项借款融资中。在存在差额补足条款的情况下，如果是无条件的补足要求权，则可以认为其基础资产这对发行人而言本质上是一项以摊余成本计量的金融负债，相应地，优先级投资人是有可能满足 “本金 +利息” 条件的。